高雄高等行政法院裁定
                                      110年度訴字第262號
原      告　廖家逸




被      告　法務部行政執行署嘉義分署

代　表　人　郭景銘
上列當事人間有關行政執行事務事件，原告不服法務部行政執行
署中華民國110年5月14日110年度署聲議字第37號訴願決定，提
起行政訴訟，本院裁定如下：
    主  文
一、原告之訴駁回。
二、訴訟費用由原告負擔。
　　事實及理由
一、被告代表人原為林弘政，於本件訴訟繫屬中變更為郭景銘，
    被告以新任代表人向本院具狀聲明承受訴訟（本院卷第55-5
    6頁），核無不合，先此敘明。
二、按「原告之訴，有下列各款情形之一者，行政法院應以裁定
    駁回之。但其情形可以補正者，審判長應定期間先命補正：
    ……起訴不合程式或不備其他要件者。」「人民因中央或
    地方機關之違法行政處分，認為損害其權利或法律上之利益
    ，經依訴願法提起訴願而不服其決定，或提起訴願逾3個月
    不為決定，或延長訴願決定期間逾2個月不為決定者，得向
    行政法院提起撤銷訴訟。」為行政訴訟法第107條第1項第10
    款及同法第4條第1項所明定。準此可知，行政訴訟法第4條
    之撤銷訴訟，旨在撤銷行政機關之違法行政處分，藉以排除
    其對人民權利或法律上之利益所造成之損害，若違法行政處
    分已經行政機關自行撤銷而不存在，自無許其提起行政訴訟
    之餘地，若仍對已不存在之原處分提起撤銷訴訟，應屬不備
    起訴之要件，其訴為不合法，行政法院應以裁定駁回之。
三、原告起訴主張略以：被告於民國110年3月15日以嘉執忠104
    年營稅執特專字第00008970號執行命令（下稱原處分），禁
    止原告收取對訴外人三商美邦人壽保險股份有限公司、新光
    人壽保險股份有限公司及國際康健人壽保險股份有限公司等
    ，基於保險契約於條件成就後可請求之保險給付債權（含保
    險事故發生應給付之保險金、每年可領取之還本金、保單價
    值準備金、保險紅利及其他受益金等）、行使保險契約終止
    請求權及收取解約金、行使保單質借請求權及收取質借金，
    並禁止變更保險契約之要保人、被保險人、受益人及內容或
    為其他處分，各該訴外人亦不得向原告清償。原告不服，於
    110年4月20日（被告收文日）聲明異議，經法務部行政執行
    署於110年5月14日以110年度署聲議字第37號決定（下稱聲
    明異議決定）駁回，原告仍不服，於110年7月15日向本院提
    起行政訴訟，請求判決撤銷原處分及聲明異議決定。
四、經查，原告起訴後，其請求撤銷之原處分，已經被告以110
    年8月3日嘉執忠104年營稅執特專字第00008790號執行命令
    予以撤銷在案，業由被告陳明（本院卷第46頁），復經本院
    調取被告104年營稅執特專字第00008790號執行案件卷宗閱
    明無訛，足見原告不服之原處分，已經被告自行撤銷而不存
    在，原處分既經撤銷而不存在，原告仍對之提起撤銷訴訟，
    應屬不備起訴之要件，依上述法規及說明，原告起訴即為不
    合法，應裁定駁回。
五、結論：本件原告之訴不合法。
中　　華　　民　　國　　110　 年　　10　　月　　12　　日
             高雄高等行政法院第一庭
                         審判長法官　  蘇 秋 津
                               法官　  邱 政 強
                               法官　  孫 國 禎
以上正本係照原本作成。
如不服本裁定，應於裁定送達後10日內以書狀敘明理由，經本院
向最高行政法院提出抗告（須按對造人數附具繕本）。
中　　華　　民　　國　　110　 年　　10　　月　　12　　日

                              書記官   楊 曜 嘉